de: Heim & Garten > Haushaltsgeräte > Waschen & Trocknen: Wäschetrockner; Trockenschränke; Dampfglätter für Bekleidung; Bügeleisen & -systeme; Waschtrockner; Dampfpressen; Waschmaschinen
sl-SI: Dom in vrt > Gospodinjski aparati > Pralni stroji: Sušilni stroji; Sušilne omarice; Parni osvežilci tkanin; Likalniki in likalni sistemi; Kombinirane enote za pranje perila; Industrijski likalniki; Pralni stroji
pl: Dom i ogród > Sprzęt AGD > Urządzenia do prania: Suszarki; Szafy suszące; Żelazka parowe; Żelazka i systemy do prasowania; Urządzenia piorące kombo; Prasowalnice; Pralki
tr: Ev ve Bahçe > Ev Aletleri > Çamaşırhane Makineleri: Kurutma Makineleri; Kurutma Dolapları; Buharlı Elbise Temizleyiciler; Ütüler ve Ütüleme Sistemleri; Çamaşırhane Kombine Üniteleri; Buharlı Presler; Çamaşır Makineleri
hr-HR: Dom i vrt > Kućanski aparati > Uređaji za rublje: Sušilice; Ormari za sušenje; Parilice za odjeću; Glačala i sustavi za glačanje; Kombinirane jedinice za pranje i sušenje rublja; Parne preše; Perilice rublja
cs: Dům a zahrada > Domácí spotřebiče > Prací zařízení: Sušičky; Sušicí skříně; Parní žehličky; Žehličky a žehlicí systémy; Pračky se sušičkou; Parní žehlicí lisy; Pračky
ro-RO: Casă și grădină > Electrocasnice > Electrocasnice pentru rufe: Uscătoare; Dulapuri de uscare; Aparate de călcat cu aburi; Fiare de călcat și sisteme de călcat; Aparate combinate pentru spălat rufe; Prese de călcat cu aburi; Mașini de spălat
ja: ホーム・ガーデン > 家電 > ランドリー家電: 乾燥機; 乾燥キャビネット; ガーメントスチーマー; アイロン; 洗濯乾燥機; スチームアイロン; 洗濯機
fr: Maison et jardin > Appareils électroménagers > Appareils de blanchisserie: Sèche-linge; Armoires de séchage; Défroisseurs à vapeur; Fers à repasser et systèmes de repassage; Machines à laver séchantes; Presses à repasser; Lave-linge
zh-TW: 居家和庭園 > 家用電器 > 洗衣設備: 烘乾機; 烘衣櫃; 蒸氣熨斗; 熨斗; 洗烘衣機; 蒸氣燙衣機; 洗衣機
nl: Huis en tuin > Huishoudelijke apparaten > Wasmachines: Wasdrogers; Droogkasten; Kledingstomers; Strijkijzers en strijksystemen; Was-droogcombinaties; Stoompersmachines; Wasapparatuur
sv: Hem och trädgård > Hushållsapparater > Maskiner för tvätt och strykning: Torktumlare; Torkskåp; Apparater för ångning av kläder; Strykjärn; Kombinationsenheter för tvätt; Ångpressar; Tvättmaskiner
pt-BR: Casa e jardim > Eletrodomésticos > Eletrodomésticos para lavanderia: Secadoras de roupa; Armários de secagem; Vaporizador de roupas; Ferros e sistemas de passar roupa; Unidades combinadas para lavanderia; Prensas à vapor; Lavadoras de roupas
en: Home & Garden > Household Appliances > Laundry Appliances: Dryers; Drying Cabinets; Garment Steamers; Irons & Ironing Systems; Laundry Combo Units; Steam Presses; Washing Machines
lt-LT: Namai ir sodas > Buitinė technika > Skalbimo prietaisai: Džiovyklės; Džiovinimo spintos; Gariniai lygintuvai; Lygintuvai ir lyginimo sistemos; Kombinuoti skalbimo įrenginiai; Lyginimo presai; Skalbyklės
nb: Hjem og hage > Husholdningsapparater > Klesapparater: Tørketromler; Tørkeskap; Klesdampere; Strykejern og strykesystemer; Kombinerte vaskemaskiner og tørketromler; Damppresser; Vaskemaskiner
it: Casa e giardino > Dispositivi elettrodomestici > Dispositivi lavanderia: Asciugatori indumenti; Armadi di asciugatura; Stiratrici a vapore; Ferri e sistemi da stiro; Lavatrici combo; Presse a vapore; Lavatrici
th: บ้านและสวน > เครื่องใช้ภายในบ้าน > เครื่องซัก: เครื่องอบผ้า; ตู้สำหรับอบแห้ง; ที่รีดผ้าด้วยไอน้ำ; เตารีดและระบบการรีด; เครื่องซักผ้าแบบมีเครื่องอบผ้าในตัว; ที่กดด้วยระบบไอน้ำ; เครื่องซักผ้า
zh-CN: 家居与园艺 > 家用电器 > 洗衣设备: 烘干机; 烘干柜; 蒸汽挂烫机; 熨斗/熨烫系统; 洗衣组合套件; 蒸汽压熨机; 洗衣机
el: Σπίτι & κήπος > Οικιακές συσκευές > Συσκευές πλυντηρίου: Στεγνωτήρια; Ντουλάπες στεγνώματος; Ατμοκαθαριστές ρούχων; Σίδερα & συστήματα σιδερώματος; Συνδυασμένες μονάδες πλύσης-στεγνώματος; Πρέσες ατμού; Πλυντήρια ρούχων
ru: Дом и сад > Бытовая техника > Техника для стирки, сушки и глажки: Сушильные машины; Сушильные шкафы; Отпариватели для одежды; Утюги и гладильные системы; Комплекты стиральных и сушильных машин; Паровые гладильные прессы; Стиральные машины
bg-BG: Дом и градина > Домакински уреди > Перални уреди: Сушилни; Сушилни шкафове; Уреди с пара за гладене на дрехи; Ютии и системи за гладене; Комбинирани уреди за пране; Парни преси; Перални машини
fi: Koti ja puutarha > Kodinkoneet > Pyykinpesulaitteet: Kuivaimet; Kuivauskaapit; Höyrysilitysraudat; Silitysraudat ja silittäminen; Pesutornit; Höyryprässit; Pyykinpesukoneet
sk-SK: Dom a záhrada > Domáce spotrebiče > Spotrebiče pre starostlivosť o bielizeň: Sušičky; Sušičky; Naparovače odevov; Žehličky a žehliace systémy; Kombinované práčky so sušičkou; Parné lisy; Práčky
da: Hjem og have > Husholdningsapparater > Vasketøjsmaskiner: Tørretumblere; Tørreskabe; Tøjdampere; Strygejern og strygesystemer; Vaskesøjler; Damppresser; Vaskemaskiner
vi: Nhà và vườn > Thiết bị gia dụng > Thiết bị giặt là: Máy sấy; Tủ sấy; Bàn là hơi; Bàn là; Máy giặt có buồng sấy; Máy ép hơi; Máy giặt
hu: Otthon és kert > Háztartási gépek > Mosási berendezések: Szárítógépek; Szárítószekrények; Ruhagőzölők; Vasalók és vasalórendszerek; Mosodai kombinált egységek; Gőzprések; Mosógépek
pt-PT: Casa e jardim > Eletrodomésticos > Eletrodomésticos para a roupa: Secadores; Armários de secagem; Dispositivos de aplicação de vapor para a roupa; Ferros de engomar e sistemas de ferros de engomar; Unidades de combinação de roupa; Prensas de vapor; Máquinas de lavar
es: Casa y jardín > Electrodomésticos > Electrodomésticos para cuidado de la ropa: Secadoras; Armarios de secado; Vaporizadores para ropa; Planchas y sistemas de planchado; Unidades lavadora-secadora; Prensas de vapor; Lavadoras
ko: 가정/원예 용품 > 가전 제품 > 세탁 가전 제품: 건조기; 의류 건조 캐비닛; 스팀 다리미; 다리미/다림질 장치; 세탁기 콤보; 스팀 프레스; 세탁기